臺灣士林地方法院小額民事判決
111年度士小字第2110號
原      告  莊雅筑  
被      告  許晉桓即咖嚐企業社

訴訟代理人  盧奇宏  
上列當事人間請求侵權行為損害賠償事件，本院於民國111年10
月13日言詞辯論終結，判決如下：
    主  文
原告之訴及其假執行之聲請均駁回。
訴訟費用新臺幣壹仟元由原告負擔。
    理由要領
一、原告主張：原告於民國111年4月24日欲至被告餐廳消費，然
    因原告未接種新冠肺炎疫苗，被告即以原告需接種兩劑疫苗
    或提供當天快篩陰性證明才可進入，其行為無法律依據，被
    告要求提供疫苗接種紀錄或陰性證明，侵犯原告隱私權，且
    被告行為暗示未接種者是病毒主要傳播族群，致原告名譽受
    損，乃依民法第195條之規定，提起本件訴訟等語，並聲明
    求為判決被告應給付原告新臺幣（下同）10萬元，且願供擔
    保請准宣告假執行。　　
二、被告則以：被告是根據臺北市政府要求，要配合政府政策，
    如果沒有遵守，被告也會被政府處罰等語，資為抗辯。
三、本院得心證之理由
(一)按因故意或過失，不法侵害他人之權利者，負損害賠償責任
    。不法侵害他人之身體、健康、名譽、自由、信用、隱私、
    貞操，或不法侵害其他人格法益而情節重大者，被害人雖非
    財產上之損害，亦得請求賠償相當之金額。民法第184條第1
    項前段、第195條第1項前段分別定有明文。惟依民法第184
    條第1 項前段規定，侵權行為之成立，須行為人因故意過失
    不法侵害他人權利，亦即行為人須具備歸責性、違法性，並
    不法行為與損害間有因果關係，始能成立，且主張侵權行為
    損害賠償請求權之人，對於侵權行為之成立要件應負舉證責
    任。次按當事人主張有利於己之事實者，就其事實有舉證之
    責任。民事訴訟法第277條定有明文。又民事訴訟如係由原
    告主張權利者，應先由原告負舉證之責，若原告不能舉證，
    以證實自己主張之事實為真實，則被告就其抗辯事實即令不
    能舉證，亦應駁回原告之請求。（最高法院82年度台上字第
    1723號裁判意旨參照）。
(二)經查，原告雖主張被告要求提供疫苗接種紀錄或陰性證明侵
    犯其隱私權云云，然依被告所提出之臺北市餐飲防疫指引資
    料(見本院卷第167頁)，確可見臺北市政府自111年2月1日起
    指引餐飲業者有條件禁止內用，未接種或接種1劑疫苗者，
    僅能外帶，接種2劑疫苗者可進入餐飲場所內用等內容。就
    此以觀，被告禁止原告在出示證明前入內，尚非無憑。況且
    ，倘原告認提供疫苗接種紀錄或陰性證明有侵犯隱私權之虞
    ，本可拒絕提供而不入店消費，自由決定不與被告訂立餐飲
    提供及服務之契約，並未強要原告之隱私資料。反之，被告
    為顧及防疫政策與其他客人安全，亦得本於契約自由原則，
    不與原告訂立餐飲提供及服務之契約，難認原告之隱私權有
    遭侵害。再者，原告雖復主張被告行為暗示未接種者是病毒
    主要傳播族群，致其名譽受損云云，然客觀而言，被告僅係
    依臺北市餐飲防疫指引而為，原告未舉何事證資料以證明被
    告有其他不當之言行舉止，所謂暗示恐僅為原告主觀之不悅
    而已，尚不得以此而命被告應負損害賠償之責。
四、從而，原告依上開法律關係，訴請被告給付10萬元，為無理
    由，應予駁回，其假執行之聲請，失所附麗，併予駁回。
五、本件事證已臻明確，兩造其餘主張等攻擊防禦方法，核與判
    決結果不生影響，爰不一一論述。
六、本件係就民事訴訟法第436條之8第1項適用小額程序所為原
    告敗訴之判決，並依職權確定訴訟費用額為1,000元（第一
    審裁判費），應由原告負擔。
中　　華　　民　　國　　111 　年　　10　　月　　27　　日
                  士林簡易庭  法  官  楊峻宇
以上為正本係照原本作成。
如不服本判決，應於送達後20日內，向本院提出上訴狀並應記載
上訴理由，表明關於原判決所違背之法令及其具體內容與依訴訟
資料可認為原判決有違背法令之具體事實，如於本判決宣示後送
達前提起上訴者，應於判決送達後20日內補提上訴理由書（須附
繕本）。
中　　華　　民　　國　　111 　年　　10　　月　　27　　日
                              書記官  蘇彥宇